---
title: "03_Projektbericht"
author: "Andrin Dobler, Joel Jonischus"
date: "`r Sys.Date()`"
output: 
  html_document:
    theme: flatly
    toc: true
    toc_depth: 3
    toc_float: true
    number_sections: true
fontsize: 11pt
geometry: margin=2.5cm
---

**Kurs:** Quantitative Research Methods, HS25  
**Team / Autor:innen:** Andrin Dobler, Joel Jonischus  
**Projekt:** Unternehmerisch geprägt? Familiäre Einflüsse auf Gründungsabsichten nach dem Studium  
**Repository:** <https://github.com/andrindobler/Projektarbeit_Quant_fhgr>

```{r setup, include=FALSE}
knitr::opts_chunk$set(
  echo = TRUE,
  message = FALSE,
  warning = FALSE
)

library(openxlsx)
library(dplyr)
library(ggplot2)
library(grid)
library(gridExtra)
library(plotly)

# Daten laden
guess <- read.xlsx("GUESSS.xlsx", sheet = 1)

# Externe Skripte (können guess verändern!)
source("01_statistische_kennwerte.R")
source("02_graphs.R")
source("04_Gruppenvergleiche.R")

# 🔧 Datentypen KORRIGIEREN – GANZ AM SCHLUSS
ordinal_vars <- c(
  "Q4.1.1_2",
  "Q6.2_1",
  "Q11.6.2_1",
  "Q11.6.2_2",
  "Q11.6.2_3"
)

guess[ordinal_vars] <- lapply(
  guess[ordinal_vars],
  function(x) suppressWarnings(as.numeric(trimws(x)))
)

```
# Einleitung und Fragestellung

Ob Studierende eine unternehmerische Laufbahn in Betracht ziehen, hängt nicht allein von individuellen Interessen oder Bildungsangeboten ab, sondern wird auch durch ihr soziales Umfeld geprägt. Insbesondere das familiäre Umfeld kann früh unternehmerische Denkweisen, Rollenbilder und Risikoeinstellungen vermitteln. Die GUESSS-Studie „Studentisches Unternehmertum in der Schweiz 2018“ bietet eine fundierte empirische Grundlage, um diesen Zusammenhang näher zu beleuchten. Im folgenden Abschnitt wird daher der Frage nachgegangen, ob Studierende mit unternehmerischem Familienhintergrund höhere Gründungsabsichten aufweisen als ihre Kommilitoninnen und Kommilitonen ohne einen solchen Hintergrund.

# Antizipierte Unterstützung der Familie

Der Mittelwert der familiären Reaktion liegt bei **`r round(mean_Q6.2_1, 2)`** (SD = `r round(sd_Q6.2_1, 2)`).

```{r q6_2_1-plots, fig.cap="Histogramm und Boxplot der erwarteten familiären Reaktion auf eine Unternehmensgründung (Q6.2_1)", fig.width=7, fig.height=5}
plot_box_ordinal(guess, "Q6.2_1")
plot_hist_ordinal(guess, "Q6.2_1")
```


# Zusammenhang zwischen unternehmerischem Familienhintergrund und Gründungsabsicht

Zur Untersuchung des Zusammenhangs zwischen unternehmerischem Familienhintergrund und Gründungsabsicht wurde ein unabhängiger t-Test durchgeführt. Dabei wurden Studierende ohne selbständige Eltern mit Studierenden verglichen, deren Eltern ganz oder teilweise selbständig sind.

Die Ergebnisse zeigen einen signifikanten Unterschied zwischen Studierenden ohne unternehmerisch selbständige Eltern und solchen mit mindestens einem selbständigen Elternteil,

*t*(5180.8) = −8.41, *p*< .001

Studierende mit unternehmerischem Elternhintergrund zeigten eine signifikant höhere Zustimmung zur Aussage, dass ihr berufliches Ziel darin besteht, Unternehmer:in zu werden.


**hier t-test boxplot einfügen**


Methodische Reflexion:

Obwohl Q4.1.1_2 auf einer ordinalen Likert-Skala basiert, wurde aufgrund der grossen Stichprobe ein t-Test durchgeführt. Ergänzend wurde ein nichtparametrischer Wilcoxon-Test berechnet, der zu einem vergleichbaren Ergebnis führte. Die Resultate sind daher als robust einzuschätzen.

Fazit:

Die Ergebnisse unterstützen die Annahme, dass familiäre Rollenvorbilder und unternehmerische Sozialisation einen Einfluss auf die beruflichen Zielvorstellungen von Studierenden haben. Ein unternehmerischer Familienhintergrund könnte dabei als frühe Form von informellem Lernen und Normvermittlung wirken.